【裁判字號】    97,交易,118
【裁判日期】    970714
【裁判案由】    公共危險
【裁判全文】
臺灣嘉義地方法院刑事判決             97年度交易字第118號
公  訴  人  臺灣嘉義地方法院檢察署檢察官
被      告  甲○○
                    (現於臺灣嘉義監獄鹿草分監另案執行中)
上列被告因公共危險案件，經檢察官提起公訴（97年度速偵字第
161 號），被告於本院行準備程序時就犯罪事實為有罪之陳述，
經本院改行簡式審判程序，判決如下：
    主  文
甲○○服用酒類，不能安全駕駛動力交通工具而駕駛，累犯，處
有期徒刑捌月。
    事實及理由
一、本件犯罪事實：
(一)甲○○前曾因酒後駕車犯不能安全駕駛動力交通工具罪，經
    本院以92年度交簡字第147 號判決判處拘役50日，如易科罰
    金以銀元3 百元折算1 日確定；又因相同案件，經本院以93
    年度嘉交簡字第316 號判決判處有期徒刑5 月，如易科罰金
    以銀元3 百元折算1 日確定；再因相同案件，經本院以93年
    度嘉交簡字第528 號判決判處有期徒刑6 月，如易科罰金以
    銀元3 百元折算1 日確定；上開2 案經本院裁定應執行為有
    期徒刑10月，如易科罰金以銀元3 百元折算1 日確定，於民
    國94年4 月21日易科罰金執行完畢。嗣又於97年間再因相同
    案件，經本院於97年5 月5 日以97年度交易字第54號判決判
    處有期徒刑6 月，於同月22日判決確定。詎甲○○猶不知悔
    改，明知服用酒類致不能安全駕駛動力交通工具者，不得駕
    駛之，竟於97年6 月5 日12時許，在其位於嘉義縣溪口鄉游
    東村6 鄰游厝庄9 號之住處，飲用摻有米酒之燒酒雞湯2 、
    3 大碗後，已達不能安全駕駛動力交通工具之程度，仍基於
    致公共危險之故意，於同日15時至16時許，駕駛車牌號碼3K
    -6539 號自用小客車，搭載其父乙○○前往嘉義縣民雄鄉之
    何順興醫院就診；就診完畢後，甲○○駕駛上開自用小客車
    欲返回前揭住處，於同日18時40分許，在嘉義縣民雄鄉○○
    路56號前進行迴轉時，因酒後反應遲緩，不能安全操控車輛
    ，不慎擦撞鄭月華所駕駛停放於機車道之車牌號碼2N-9583
    號自用小客車（鄭月華未受傷），甲○○於兩車發生碰撞後
    並未停車，仍駕車駛離事故現場，經鄭月華駕車跟隨攔停並
    報警處理，警方據報到場後，發現甲○○身上有酒味，對甲
    ○○施以酒精濃度檢測，測得其呼氣所含酒精濃度達每公升
    0.95毫克，並經觀測發現其查獲、測試或詢問過程有含糊不
    清、多話之酒醉狀況，因而查悉上情。
(二)案經嘉義縣警察局民雄分局報請臺灣嘉義地方法院檢察署檢
    察官偵查起訴。
二、本件被告所涉犯者為刑法第185 條之3 ，非死刑、無期徒刑
    、最輕本刑為3 年以上有期徒刑之罪或高等法院管轄第一審
    案件。本院行準備程序時，被告就被訴事實為有罪之陳述，
    經告知簡式審判程序之旨，並聽取檢察官及被告之意見後，
    本院爰依刑事訴訟法第273 條之1 第1 項之規定裁定進行簡
    式審判程序。故本件簡式審判程序之證據調查，依刑事訴訟
    法第273 條之2 之規定，不受同法第159 條第1 項、第161
    條之2 、第161 條之3 、第163 條之1 及第164 條至第170
    條規定之限制，合先敘明。
三、認定犯罪事實所憑證據：
(一)被告於警詢、偵查及本院審理中之自白。
(二)證人鄭月華於警詢中之證述。
(三)被告之酒精測定紀錄表、刑法第185 條之3 案件測試觀察紀
    錄表。
(四)道路交通事故現場圖、道路交通事故調查報告表(一)、(二)各1
    紙，事故現場照片5 張。
四、論罪科刑：
(一)核被告所為，係犯刑法第185條之3之不能安全駕駛動力交通
    工具罪。其前曾因酒後駕車案件，經本院以93年度嘉交簡字
    第316 號判決判處有期徒刑5 月，如易科罰金以銀元3 百元
    折算1 日確定；再因相同案件，經本院以93年度嘉交簡字第
    528 號判決判處有期徒刑6 月，如易科罰金以銀元3 百元折
    算1 日確定；上開2 案經裁定應執行有期徒刑10月，如易科
    罰金以銀元3 百元折算1 日，於94年4 月21日易科罰金執行
    完畢，業如前述，並有其臺灣高等法院被告前案紀錄表在卷
    可稽。其於受徒刑之執行完畢後，5 年以內故意再犯本件有
    期徒刑以上之罪，應依刑法第47條第1 項論以累犯，並加重
    其刑。
(二)爰依被告之供述（見本院卷第37頁）及卷附其臺灣高等法院
    被告前案紀錄表、前案判決書，審酌：被告國中畢業之智識
    程度，務農、與父親同住之生活狀況，前曾4 度因酒後駕車
    遭本院判刑確定，最近一次係於97年2 月8 日犯之，經本院
    審理後，考量被告犯後已有悔意，並主動捐助嘉義縣國民中
    小學學生抒困助學金專戶新台幣3 萬元，而於97年5 月5 日
    以97年度交易字第54號判決判處被告有期徒刑6 月，如易科
    罰金以新台幣1 千元折算1 日，甫於97年5 月22日判決確定
    （現執行中），詎被告明知酒精成分對人之意識能力具有不
    良影響，酒後駕車對一般往來之公眾及駕駛人自身皆具有高
    度危險性，竟未能珍惜本院於前案審理時從輕判處得易科罰
    金之6 個月以下有期徒刑所給予之機會，不知悔改，而於前
    案判決確定十餘日後，即再度於飲用含酒類之燒酒雞湯致不
    能安全駕駛動力交通工具之狀態下，仍駕車上路，且與他人
    車輛發生擦撞，呼氣所含酒精濃度高達每公升0.95毫克，顯
    然漠視大眾交通安全，惡性非輕，惟其犯後坦承犯行，態度
    尚可等一切情狀，認公訴人求處被告有期徒刑8 月，堪稱妥
    適，爰量處如主文所示之刑，以資懲儆。
五、依刑事訴訟法第273 條之1 第1 項、第299 條第1 項前段、
    第310 條之2 、第454 條第1 項，刑法第185 條之3 、第47
    條第1 項，刑法施行法第1 條之1 第1 項，判決如主文。
六、如不服本判決，應於判決送達後10日內向本院提出上訴狀，
    上訴書狀依法應敘述具體理由，如未敘述具體理由者，應於
    上訴期間屆滿後20日內補提理由書於本院（均應附繕本）。
本案經檢察官江金星到庭執行職務。
中    華    民    國    97    年     7    月    14    日
                    交通法庭  法  官  陳 蒨 儀
上列正本證明與原本無異。
中    華    民    國    97    年    7     月    14    日
                              書記官  楊 國 色
附錄本判決論罪法條全文：
中華民國刑法第185條之3
服用毒品、麻醉藥品、酒類或其他相類之物，不能安全駕駛動力
交通工具而駕駛者，處1 年以下有期徒刑、拘役或科或併科15萬
元以下罰金。


司法院資訊處製作；財團法人民間司法改革基金會備份。
